臺灣桃園地方法院刑事判決　　　　　　　　　　　　　九十年度訴字第二五五號
　　公　訴　人　臺灣桃園地方法院檢察署檢察官
　　被　　　告　甲○○
右列被告因違反毒品危害防制條例案件，經檢察官提起公訴（九十年度毒偵字第三六
八號，本院判決如左：
    主  文
甲○○連續施用第一級毒品，累犯，處有期徒刑拾月，扣案海洛因參包經標示Ｈ（）
（合計淨重貳點陸肆公克）、摻有海洛因之香菸半支、殘餘海洛因空袋一只，均沒收
銷燬之；扣案注射針筒貳支、分裝袋一大袋沒收。又連續施用第二級毒品，累犯，處
有期徒刑捌月，扣案安非他命壹包（鑑析用罄後餘淨重零點壹柒捌貳公克）沒收銷燬
之；扣案吸食器貳組、玻璃球吸食器貳個沒收。應執行有期徒刑壹年肆月。扣案海洛
因參包經標示Ｈ（＋）（合計淨重貳點陸肆公克）、摻有海洛因之香菸半支、殘餘海
洛因空袋一只，均沒收銷燬之；扣案注射針筒貳支、分裝袋一大袋沒收。扣案安非他
命壹包（鑑析用罄後餘淨重零點壹柒捌貳公克）沒收銷燬之；扣案吸食器貳組、玻璃
球吸食器貳個沒收。
    事  實
一、甲○○前於民國八十五年間，因違反藥事法等案件，經本院判處有期徒刑六月，
    如易科罰金以三百元折算一日確定，於八十五年十二月二十七日易科罰金執行完
    畢，仍不知儆悟，復因施用毒品案件，本院經依檢察官聲請以八十七年度毒聲字
    第二五八四號裁定送觀察勒戒後，認無繼續施用毒品之傾向，由台灣桃園地方法
    院檢察署檢察官於八十七年十一月十七日以八十七年度偵字第一六三六九號不起
    訴處分在案，嗣又因施用毒品案件，經本院先後以八十八年度毒聲字第八○一號
    、一二五一號裁定送觀察、勒戒及強制戒治，並由台灣桃園地方法院檢察署檢察
    官提起公訴，經本院判決併處有期徒刑一年確定；再度因施用毒品案件，經檢察
    官提起公訴，經本院判決併處有期徒刑一年二月確定。猶不思悔戒，復分別基於
    施用第一級毒品海洛因、第二級毒品安非他命之概括犯意，自九十年四月間某日
    起至同年九月十二日止，在桃園縣等處施用第一級毒品海洛因及第二級毒品安非
    他命多次。嗣為警於九十年九月十二日凌晨三時許在桃園縣桃園市○○路○段六
    六號十樓之一處查獲，並扣得其所有之海洛因三包（合計淨重二‧六四公克）、
    安非他命一包（驗餘淨重○‧一七八二公克）、摻有海洛因之香菸半支、殘餘海
    洛因空袋一只、供施用毒品之器具注射針筒二支、吸食器一組、玻璃球吸食器二
    個、分裝袋一大袋。
二、案經桃園縣警察局報告臺灣桃園地方法院檢察署檢察官偵查起訴。
    理  由
一、訊據被告甲○○坦承於右揭時地施用第一級毒品海洛因及第二級毒品安非他命之
    犯行不諱，其施用第一級毒品部分，並有扣案海洛因三包（合計淨重二‧六四公
    克）、摻有海洛因之香菸半支、殘餘海洛因空袋一只、供施用、分裝海洛因之器
    具注射針筒二支、分裝袋一大袋為證；其施用第二級毒品部分，則有扣案安非他
    命一包（驗餘淨重○‧一七八二公克）、吸食器二組；玻璃球吸食器二個扣案可
    佐，且為警查獲時所採集之尿液，經送檢驗結果，確呈甲基安非他命及嗎啡陽性
    反應，此有桃園縣衛生局九十年九月二十七日不法藥物尿液檢定書一紙附卷可稽
    。又扣案之白色粉末一袋，經檢驗結果，其中標示Ｈ（＋）者三包（合計淨重二
    ‧六四公克），含有第一級毒品海洛因，有法務部調查局編號00000000
    0號鑑定通知書一紙附卷可稽；另扣案不明藥物一包（驗餘淨重○‧一七八二公
    克）、香菸半支、空袋一只，經送憲兵司令部刑事鑑識中心鑑驗結果，分別含有
    甲基安非他命、海洛因成分，此亦有上開鑑識中心九十一年一月二十三日（91）
    鋼得字第○一○七七號、九十一年二月一日（91）鋼得字第○一二五七號鑑驗通
    知書二紙在卷可參。足認被告之自白與事實相符，可堪憑採。另被告前因施用毒
    品案件，經本院以八十七年度毒聲字第二五八四號裁定送觀察勒戒後，認無繼續
    施用毒品之傾向，由台灣桃園地方法院檢察署檢察官以八十七年度偵字第一六三
    六九號不起訴處分在案後，復因施用毒品案件，經本院先後以八十八年度毒聲字
    第八○一號、一二五一號裁定送觀察、勒戒及強制戒治後，由台灣桃園地方法院
    檢察署檢察官提起公訴，經本院判決併處有期徒刑一年確定；嗣又因施用毒品案
    件，經檢察官提起公訴，經本院判決併處有期徒刑一年二月確定。有台灣高等法
    院被告全國前案紀錄表、台灣桃園地方法院檢察署刑案資料查註紀錄表各一件在
    卷可佐。本件事證明確，被告三犯毒品危害防制條例之犯行洵堪認定。
二、核被告所為，係犯毒品危害防制條例第十條第一項之施用第一級毒品罪及同條第
    二項之施用第二級毒品罪。其於施用毒品前後非法持有第一級毒品海洛因、第二
    級毒品安非他命之低度行為，為其施用之高度行為所吸收，均不另論罪。被告先
    後多次施用第一級、第二級毒品，時間密接，方法相同，觸犯構成要件相同之罪
    名，顯係分別基於概括犯意為之，均應依刑法第五十六條連續犯之規定，分別以
    一罪論，並加重其刑；又其前於八十五年間，因違反藥事法等案件，經本院判處
    有期徒刑六月，如易科罰金以三百元折算一日確定，於八十五年十二月二十七日
    易科罰金執行完畢，五年內再犯本件有期徒刑以上之罪，為累犯，應依法遞加其
    刑。被告所犯前開二罪，犯意各別，行為互殊，罪名有異，應予分論併罰。爰審
    酌被告所犯雖係自殘行為，惟其屢因施用毒品案件，經判處罪刑及送觀察勒戒、
    強制戒治後，仍未能戒除毒癮，屢屢再犯，顯見其素行非佳，意志不堅，惟尚無
    危害他人及犯後態度尚稱良好等一切情狀，量處如主文所示之刑，並定其應執行
    之刑。另扣案海洛因三包（合計淨重二‧六四公克），安非他命一包（驗餘淨重
    ○‧一七八二公克），分別係毒品危害防制條例第二條第二項第一款、第二款所
    列之毒品，應依同條例第十八條第一項前段之規定沒收銷燬之；摻有海洛因之香
    菸一支及空袋一只，因內含微量海洛因殘渣，於物理外觀上二者已附合為一體而
    難予析離，亦應依毒品危害防制條例第十八條第一項前段沒收銷燬之。又注射針
    筒二支、吸食器二組、玻璃球吸食器二個、分裝袋一大袋分別係被告所有供施用
    、分裝毒品海洛因、安非他命之器具，業據被告供明在卷，均應依刑法第三十八
    條第一項第二款之規定沒收之；至扣案白色粉末經標示（）者六包（合計淨重一
    四四‧九○公克）經檢驗未發現毒品成分，有法務部調查局編號0000000
    00號鑑定通知書一紙在卷可按，自無從為沒收銷毀之諭知，併此敘明。
據上論斷，應依刑事訴訟法第二百九十九條第一項，毒品危害防制條例第十條第一項
、第二項、第十八條第一項前段，刑法第十一條前段、第五十六條、第四十七條、第
五十一條第五款、第三十八條第一項第二款，判決如主文。
本案經檢察官何許曉微到庭執行職務。
中      華      民      國     九十一     年     三     月    二十八    日
                              臺灣桃園地方法院刑事第五庭
                                  審判長法  官  江振義
                        法  官  林婷立
                                        法  官  鍾淑慧
右正本證明與原本無異。
如不服本判決，應於判決送達後十日內，向本院提出上訴狀。
                                        書記官  蕭琪男
中      華      民      國     九十一     年     四     月       九     日
附論罪科刑依據之法條：
毒品危害防制條例第十條
施用第一級毒品者，處六月以上五年以下有期徒刑。
施用第二級毒品者，處三年以下有期徒刑。
毒品危害防制條例第十八條第一項
查獲之毒品及專供製造或施用毒品之器具，不問屬於犯人與否，均沒收銷燬之。但合
於醫藥或研究之用者，得不予銷燬。
